---
title: "Scraping dadosabertos.bcb.gov.br"
output: 
  html_notebook: 
    highlight: haddock
    number_sections: yes
    smart: no
    toc: yes
  html_document: 
    number_sections: yes
    smart: no
    theme: spacelab
    toc: yes
---

Esse Script tem como objetivo fazer uma extração dos datasets disponiveis no site de dados abertos do Banco Central Do Brasil.

###Carregando as bibliotecas
```{r echo=TRUE, message=FALSE, warning=FALSE, paged.print=FALSE}
library(rjson)
library(dplyr)
library(stringr)
library(reshape2)
library(data.table)
library(XML)
library(rvest)
```


#  Definindo as fontes

O passo abaixo define a url principal e a quantidade de p?ginas existentes. 
Esse passo tem o objetivo de facilitar a buscar pelas urls.

```{r warning=FALSE}
lista.datasets <-
  as.data.frame(fromJSON(
    readLines("http://dadosabertos.bcb.gov.br/api/action/package_list")
  )$result, stringsAsFactors = F)
names(lista.datasets) <- "dataset"
lista.datasets <- bind_cols(lista.datasets,
                            data.frame(sgs = str_detect(lista.datasets$dataset, "[0-9]-")))
lista.datasets <- filter(lista.datasets, lista.datasets$sgs == F)
```



### Descobrindo links


```{r message=FALSE, warning=FALSE, paged.print=TRUE}
lista.outros.links <- data.frame() ##dataframe principal

for (i in 1:nrow(lista.datasets)) {
  cat(".", i)
  
  temp <- 
    fromJSON(readLines(
      paste(
        "http://dadosabertos.bcb.gov.br/api/action/package_show?id=",
        lista.datasets$dataset[i],
        sep = ""
      )
    )) ##recupera informações sobre o dataset
  
  
  
  
  for (x in 1:length(temp$result$resources)) {
    t <- data.frame(
      dataset = lista.datasets$dataset[i],
      nome = temp$result$resources[[x]]$name,
      formato = temp$result$resources[[x]]$format,
      url = temp$result$resources[[x]]$url,
      
      stringsAsFactors = FALSE
    ) ##gera um dataframe com os links
    
    
    lista.outros.links <- bind_rows(lista.outros.links, t) #coloca os dados do dataset no dataframe principal
    
  }
}


if(lista.outros.links$url %like% "olinda.bcb.gov.br/olinda/servico" & lista.outros.links$url %like%  "aplicacao#!" ){
  lista.outros.links$url<- str_replace(lista.outros.links$url,"aplicacao#!","odata")
}



lista.outros.links <-
  filter(
    lista.outros.links,
    lista.outros.links$nome != 'API - Documentação Swagger' &
      lista.outros.links$nome != 'API - Navegador de Dados' &
      lista.outros.links$nome != 'API - Endpoint OData' &
      lista.outros.links$nome != 'Documentação'  &
      lista.outros.links$formato != 'HTML'
  ) 

if(lista.outros.links$dataset == "ifs-balancetes"){
  if( lista.outros.links$nome == "Balancete Patrimonial Individualizado" ){
    dow <- as.data.frame(getHTMLLinks(readLines(dow$link)))
    names(dow) <- "link"
    dow <- filter(dow, dow$link %like% "cont/")
    dow <- bind_cols(dow, readHTMLTable(readLines(dow$link), encoding="UTF-8")) 
   
    
    for (i in 1:nrow(dow)) {
      download.file(paste("https://www4.bcb.gov.br/fis/cosif/",dow$link[i], sep =""), paste(dow$Segmento[i],"ZIP", sep="."))
    }
  }
  
   if( lista.outros.links$nome == "Balancetes (Transferência de arquivos CSV)" ){
     
     temp <-  html("https://www4.bcb.gov.br/fis/cosif/balancetes.asp")
     dow <-
     as.data.frame(html_attr(html_nodes(temp, xpath = '//*[@id="Bancos"]/option'), "value"))
     names(dow) <- "link"
     Cooperativas <-
     as.data.frame(html_attr(
     html_nodes(temp, xpath = '//*[@id="Cooperativas"]/option'),
     "value"
     ))
     names(Cooperativas) <- "link"
     dow <- bind_rows(dow, Cooperativas)
     Consorcios <-
     as.data.frame(html_attr(
     html_nodes(temp, xpath = '//*[@id="Consorcios"]/option'),
     "value"
     ))
     names(Consorcios) <- "link"
     dow <- bind_rows(dow, Consorcios)
     Sociedades <-
     as.data.frame(html_attr(
     html_nodes(temp, xpath = '//*[@id="Sociedades"]/option'),
     "value"
     ))
     names(Sociedades) <- "link"
     dow <- bind_rows(dow, Sociedades)
     Conglomerados <-
     as.data.frame(html_attr(
     html_nodes(temp, xpath = '//*[@id="Conglomerados"]/option'),
     "value"
     ))
     names(Conglomerados) <- "link"
     dow <- bind_rows(dow, Conglomerados)
     
     Conglomerados <-
     as.data.frame(html_attr(
     html_nodes(temp, xpath = '//*[@id="Conglomerados"]/option'),
     "value"
     ))
     names(Conglomerados) <- "link"
     dow <- bind_rows(dow, Conglomerados)
     
     Prudencial <-
     as.data.frame(html_attr(
     html_nodes(temp, xpath = '//*[@id="Prudencial"]/option'),
     "value"
     ))
     names(Prudencial) <- "link"
     dow <- bind_rows(dow, Prudencial)
     
     Combinados <-
     as.data.frame(html_attr(
     html_nodes(temp, xpath = '//*[@id="Combinados"]/option'),
     "value"
     ))
     names(Combinados) <- "link"
     dow <- bind_rows(dow, Combinados)
     Liquidacao <-
     as.data.frame(html_attr(
     html_nodes(temp, xpath = '//*[@id="Liquidacao"]/option'),
     "value"
     ))
     names(Liquidacao) <- "link"
     dow <- bind_rows(dow, Liquidacao)

   
   
   
   
   
      download.file(paste("https://www4.bcb.gov.br/fis/cosif/",dow$link[i], sep =""), paste(dow$Segmento[i],"ZIP", sep="."))
    
  }
  
  
}

##filtrando links que não são úteis para extração
lista.outros.links.param <-
  filter(
    lista.outros.links,
    str_detect(lista.outros.links$url, c("cnpj=")) |
      str_detect(lista.outros.links$url, c("mesAno=")) |
      str_detect(lista.outros.links$url, c("data=")) |
      str_detect(lista.outros.links$url, c("ano=")) |
      str_detect(lista.outros.links$url, c("201608")) |
      str_detect(lista.outros.links$url, c("TIPO")) |
      str_detect(lista.outros.links$url, c("Cotacao")) |
      lista.outros.links$nome == "Dados Cadastrais das Cooperativas Autorizadas"  |
      lista.outros.links$nome == "Dados Cadastrais das Entidades Autorizadas"  |
      lista.outros.links$dataset == "estatisticas-da-compensacao-de-cheques-compe" |
      lista.outros.links$nome == "Registros por Mês" |
      lista.outros.links$nome == "Lista Valores de Serviço Bancário" |
      lista.outros.links$nome == "Lista Instituições de Grupo Consolidado" |
      lista.outros.links$nome == "Lista Tarifas por Instituição Financeira" |
      lista.outros.links$nome == "Lista Tarifa por Valores" |
      lista.outros.links$nome == "Taxas de juros diária" |
      lista.outros.links$nome == "Taxas de juros mensal" |
      lista.outros.links$nome == "Taxas de juros - Diário" |
      lista.outros.links$nome == "Taxas de juros - Mensal" 
    
  ) ##filtrando datasests que tem caracteristicas de parâmetro
lista.outros.links <-
  anti_join(lista.outros.links, lista.outros.links.param) ##separa os dataframes parametrizados dos demais
lista.outros.links$url <-
  str_replace_all(lista.outros.links$url, "aplicacao#!", "odata") ##prepara os links  para extração
###Removendo datasets duplicados com exensão difrentes#####
lista.outros.links <-
  inner_join(
    lista.outros.links,
    aggregate((lista.outros.links$formato),
              by = list(lista.outros.links$nome,
                        lista.outros.links$dataset),
              last
    ),
    c(
      "dataset" = "Group.2",
      "nome" = "Group.1",
      "formato" = "x"
    )
  )
rm(lista.outros)
```



##Baixando Datasets sem parâmetros

```{r message=FALSE, warning=FALSE}
options(timeout = 99999999) ### 
i=91
for (i in 1:nrow(lista.outros.links)) {
  tryCatch({
    z <- data.frame()
    cat(lista.outros.links$nome[i], "\n")
    
    if (lista.outros.links$link_type[i] == "api" &
        !str_detect(lista.outros.links$url[i], "format")) {
      download.file(
        URLencode(paste(lista.outros.links$url[i], "?$format=text/csv", sep = "")),
        paste(
          "E:/Pós Graduação/Projeto Aplicado/Scraping/Outros Datasets/",
          lista.outros.links$nome[i],
          ".csv",
          sep = ""
        ),
        mode = "wb",
        method = "libcurl"
      )
      
    } else{
      download.file(
        URLencode( lista.outros.links$url[i]),
        paste(
          "E:/Pós Graduação/Projeto Aplicado/Scraping/Outros Datasets/",
          lista.outros.links$nome[i],
          ".",
          lista.outros.links$formato[i],
          sep = ""
        ),
        mode = "wb",
        method = "libcurl"
      )
    }
    
  }, error = function(e) {
    cat("ERROR : ", conditionMessage(e), "\n")
  })
}
library(httr)
library(jsonlite)
# url<-'https://www4.bcb.gov.br/fis/cosif/rest/buscar-instituicoes_app.asp#'
# flightdata<-GET(url)
# 
# output<- content(flightdata, as="text") %>% fromJSON(flatten=FALSE)
# 
# readLines("https://www4.bcb.gov.br/fis/cosif/rest/buscar-instituicoes.asp")
rm(t,temp,z,i,x)
```

```{r}
download_outros <- function(link,nome,extensao) {
  
  download.file(
   URLencode(link),
   paste(
     "E:/Pós Graduação/Projeto Aplicado/Scraping/Outros Datasets/",
     nome,
     extensao,
     sep = ""
   ),
   mode = "wb",
   method = "libcurl" )
  return(nome)
  }
```

##Dados Cadastrais de entidades  supervisionadas

```{r}
options(timeout = 99999999) ### 
database <- format(Sys.Date(),"%m-%d-%Y")
tryCatch({
  for (i in 1:nrow(lista.outros.links.param)) {
  
 if (lista.outros.links.param$dataset[i] == "dados-cadastrais-de-entidades-autorizadas") {
      
   for (y in 1:length(database)) {
        
       
      if(lista.outros.links.param$nome[i] == "Dados Cadastrais das Cooperativas Autorizadas"){
        url <- paste("https://olinda.bcb.gov.br/olinda/servico/BcBase/versao/v1/odata/Cooperativas(dataBase=@dataBase)?@dataBase='",database[y],"'&$format=text/csv",sep = "")
       
      }
     if(lista.outros.links.param$nome[i] == "Dados Cadastrais das Entidades Autorizadas"){
        url <- paste("https://olinda.bcb.gov.br/olinda/servico/BcBase/versao/v1/odata/EntidadesSupervisionadas(dataBase=@dataBase)?@dataBase='",database[y],"'&$format=text/csv",sep = "")
        
      }
       download_outros(url,lista.outros.links.param$nome[i],".csv")   
        }
      }
 }
}, error = function(e) {
    cat("ERROR : ", conditionMessage(e), "\n")
  })
```

##Pré Balancetes - Lista de IFs

```{r}
require(rvest)
ur <- "https://www3.bcb.gov.br/informes/rest/cadastros"
instituicoes <- fromJSON(readLines("https://www3.bcb.gov.br/informes/rest/cadastros"))
cad <- instituicoes$cadastros
df.cad <- data.frame()
for (i in 1:length(cad)) {
  t <- as.data.frame( t(cad[[i]]))
  df.cad <- bind_rows(df.cad,t)
}
seg <- instituicoes$segmentos
df.seg <- data.frame()
for (i in 1:length(seg)) {
  t <- as.data.frame( t(seg[[i]]))
  df.seg <- bind_rows(df.seg,t)
}
claCoop <- instituicoes$classesCooperativa
df.claCoop <- data.frame()
for (i in 1:length(claCoop)) {
  t <- as.data.frame( t(claCoop[[i]]))
  df.claCoop <- bind_rows(df.claCoop,t)
}
mun <- instituicoes$municipios
df.mun <- data.frame()
for (i in 1:length(mun)) {
  t <- as.data.frame( t(mun[[i]]))
  df.mun <- bind_rows(df.mun,t)
}
pai <- instituicoes$paises
df.pai <- data.frame()
for (i in 1:length(pai)) {
  t <- as.data.frame( t(pai[[i]]))
  df.pai <- bind_rows(df.pai,t)
}
write.csv()
```





###Download Balancetes

```{r message=FALSE, warning=FALSE}
options(timeout = 99999999) ###
database <-
  format(seq.Date(Sys.Date() - 10 * 365, Sys.Date(), by = "month"), "%Y%m")
  for (i in 1:nrow(lista.outros.links.param)) {
    
      if (lista.outros.links.param$dataset[i] == "ifs-balancetes") {
        
        for (y in 1:length(database)) {
        # if(lista.outros.links.param$nome[i] == "Balancetes (Transferência de arquivos CSV)"){
        #   urlb <- str_replace_all(lista.outros.links.param$url[i],c("201608"),database[y])
        #
        #   tipo <- c("bancos","cooperativas","consorcios","sociedades","conglomerados","liquidacao")
        #
        #   for (x in 1:length(tipo)) {
        #     url <- str_replace_all(str_replace_all(urlb,c("bancos"),tipo[x]),"BANCOS",tipo[x])
        #     nome <- paste(lista.outros.links.param$nome[i],database[y],tipo[x],sep = " - ")
        #     download_outros(url,nome,".zip")
        #   }
        # }
        
        
        if (lista.outros.links.param$nome[i] == "Consolidado Financeiro Individualizado") {
          urlb <- str_replace_all(str_replace_all(
            lista.outros.links.param$url[i],
            c("DATA"),
            c(database[y])
          ),
          "TIPO",
          "4040")
          tryCatch({
            for (z in 3:nrow(df.cad)) {
              ARQUIVO <- paste(database[y], "-4040-", df.cad$id[z], ".ZIP", sep = "")
              url <- str_replace_all(urlb, c("ARQUIVO.ZIP"), ARQUIVO)
              nome <-
                paste(lista.outros.links.param$nome[i],
                      database[y],
                      "4040",
                      df.cad$id[z],
                      sep = "-")
              download_outros(url, nome, ".zip")
            }}
, error = function(e) {
  cat("ERROR : ", conditionMessage(e), "\n")
})
          
          
        }
      }
    }
  }
      
```

##Baixando Datasets com parâmetros FASE DE ESTUDO

```{r message=FALSE, warning=FALSE}
options(timeout = 99999999) ### 
database <- format(seq.Date(Sys.Date() - 10*365,Sys.Date(),by = "month"),"%Y%m")
for (i in 1:nrow(lista.outros.links.param)) {
  
 # tryCatch({
    z <- data.frame()
    cat(lista.outros.links$nome[i], "\n")
    
   
      # download.file(
      #   URLencode(lista.outros.links$url[i],
      #   paste(
      #     "D:/Pós Graduação/Projeto Aplicado/Scraping/Outros Datasets/",
      #     lista.outros.links$nome[i],
      #     ".zip",
      #     sep = ""
      #   ),
      #   mode = "wb",
      #   method = "libcurl"
      # ))
      
    } else{
      download.file(
        URLencode( lista.outros.links$url[i]),
        paste(
          "E:/Pós Graduação/Projeto Aplicado/Scraping/Outros Datasets/",
          lista.outros.links$nome[i],
          ".",
          lista.outros.links$formato[i],
          sep = ""
        ),
        mode = "wb",
        method = "libcurl"
      )
    }
    
  }, error = function(e) {
    cat("ERROR : ", conditionMessage(e), "\n")
  })
}
```
